臺灣板橋地方法院刑事判決　　　　　　　　　　　　九十一年度易字第二九六二號
　　公　訴　人　臺灣板橋地方法院檢察署檢察官
　　被　　　告　乙○○　男　十.
右列被告因傷害案件，經檢察官提起公訴（九十一年度偵字第一五八一四號），本院
判決如左：
    主  文
乙○○傷害人之身體，處拘役肆拾日，如易科罰金，以參佰元折算壹日。
    事  實
一、乙○○於民國九十一年二月二十五日下午七時許，在台北縣新莊市○○○路九四
    巷八號住處，與其妹丙○○發生爭執，竟基於傷害之故意，徒手毆打丙○○，其
    姐丁○○上前阻止，乙○○即接續上開犯意，向丁○○的右眼部揮拳，造成丙○○受有左下巴、後枕部腫脹之傷害，丁○○受有右眉部撕裂傷（長約一公分）、
    右側上、下眼瞼腫脹瘀青及淺刮傷（長約二公分）、右側鼻出血之傷害。
二、案經丁○○、丙○○訴由台北縣政府警察局新莊分局報告臺灣板橋地方法院檢察
    署檢察官偵查起訴。
    理  由
一、訊據被告乙○○矢口否認有何右揭傷害犯行，辯稱：伊係因見伊母親為阻止伊妹
    妹即告訴人丙○○出門而發生拉扯，伊上前阻止而與丙○○發生衝突，伊二姐即
    告訴人丁○○非但未勸架反而加入，伊揮手時不小心揮到丁○○的右眼誤傷告訴
    人丁○○云云。惟查：右揭事實，業據告訴人丁○○、丙○○於警詢、偵查及本
    院審理中指訴歷歷，復有診斷證明書二紙在卷可稽；又觀之告訴人丙○○受傷部
    位係在左下巴、後枕部等頭部位置，顯非因一時拉扯所致，參以證人甲○○於警
    詢時已證述稱：「．．這時乙○○誤以丙○○要打我，才基於保護母親的立場教
    訓丙○○，而出手毆打她，．．」等語，足認被告確有傷害告訴人丙○○之故意
    。次查，參之證人甲○○於警詢時尚證述：「丁○○的受傷是乙○○不慎要將她
    推開，要她不要插手管事，才不小心傷到她的眼部」等語，且被告自承伊當時確
    已知悉告訴人丁○○上前靠近伊情形，是以被告徒手朝告訴人丁○○揮去，衡情
    應可預見以其力道及揮手高度方向，將傷害及告訴人丁○○，而不違背其本意，
    仍揮向告訴人丁○○，足認被告亦有傷害告訴人丁○○之故意。被告上開所辯不
    足採信。本件事證已臻明確，被告犯行已堪認定。
二、核被告傷害人之身體，所為係犯刑法第二百七十七條第一項之罪。被告一行為傷
    害告訴人丁○○、丙○○二人，觸犯相同二個傷害罪名，為想像競合犯，依刑法
    第五十五條規定，從一傷害告訴人丙○○情節較重之傷害罪處斷。爰審酌被告智
    識程度、其與告訴人二人為手足關係，共同生活偶有磨擦卻未能平心靜氣好言溝
    通以圖止息紛爭，竟因細故不顧念親情而出手傷人、犯罪手段係徒手方式、對告
    訴人身體所生傷害程度、犯後否認犯行之態度等一切情狀，量處如主文所示之刑
    ，並諭知易科罰金折算標準，以資懲儆。
據上論斷，應依刑事訴訟法第二百九十九條第一項前段，刑法第二百七十七條第一項
、第五十五條、第四十一條第一項前段，罰金罰鍰提高標準條例第一條前段、第二條
，判決如主文。
本案經檢察官余若凡到庭執行職務。
中      華      民      國      九十一    年    十二    月    二十四    日
                                臺灣板橋地方法院刑事第六庭
                                      法  官  林淑婷
右正本證明與原本無異
如不服本判決應於送達後十日內向本院提出上訴狀
                                      書記官  廖貞音
中      華      民      國      九十一    年    十二    月    二十四    日
附錄本案論罪科刑法條全文：
刑法第二百七十七條第一項：傷害人之身體或健康者，處三年以下有期徒刑、拘役或
                          一千元以下罰金。
